# 间接控股孙公司，合并报表编制

提问人：2464197383 时间：2019-01-14 21:15:01
A 公司为集团公司，旗下全资子公司 B、C、D 三公司分别持有 E 公司18.52% 股权，即 A公司间接持有 E公司 55.56%股权，请问，应当如何将 E 公司纳入合并，是否可以在 A 公司层面将 E公司视为控股子公司直接合并？

回答人：chenyiwei
从你说的情况看，BCD 三家公司单独都不控制 E，不应将 E 纳入其中任何一家的合并报表范围。应在 A的层面直接合并。但 BCD中至少有一家应在E 派驻董事，也就是至少应有一家可对其按权益法核算。（否则，如果三家都不派董事，则也很难说 A 可以控制E）。
如果 BCD 在A 的协调下签署表决权委托协议，其中两家将自身在 E 的股东会、董事会中的表决权委托给第三家行使，则受托方可能可以将 E 纳入其合并报表范围，到A 的合并报表层面再将少数股权与另两家对 E的投资成本相抵销。